# 陈版主，关于投资性房地产讲解 2010 中的一些疑问

提问人：暗酱 时间：2019-03-06 22:49:23
《讲解 2010 》：已出租的建筑物是企业已经与其他方签订了租赁协议，约定以经营租赁方式出租的建筑物。一般应自租赁协议规定的租赁期开始日起，经营租出的建筑物才属于已出租的建筑物。通常情况下，对企业持有以备经营出租的空置建筑物或在建建筑物，如董事会或类似机构作出书面决议，明确表明将其用于经营租出且持有意图短期内不再发生变化的，即使尚未签定租赁协议，也应视为投资性房地产。这里的空置建筑物，是指企业新购入、自行建造或开发完成但尚未使用的建筑物，以及不再用于日常生产经营活动且经整理后达到可经营出租状态的建筑物。 1 、假如非本企业的其他企业人员（关联方）已使用本期的房屋进行办公使用等，但尚未签订租赁协议，请问是否需要将固定资产转入投资性房地产。
2 、如果报表日为 12 月 31 日，假设属于董事会已有明确决议，期后也签订了协议（第二年 1 月 1 日），而 12 月中旬办公人员仍在使用， 12 月31 日已经全部迁移走，建筑物达到空置状态，请问这个空置状态判定点仅仅在于 12 月 31 日那个时点吗。

回答人：chenyiwei
1 、不需要。因为此类情况下，现有可获得的证据通常不足以支持企业具有长期持有用于出租的意图，以及无法证明租金的可收回性。
2 、是，空置状态判定点仅仅在于 12 月 31 日那个时点。此前因为仍为本公司办公使用，故不属于空置状态。